# 深圳证券交易所执行新会计准则的备忘录谁有给我一份好吗

提问人：王许军 时间：2010-08-20 14:06:29
深圳证券交易所执行新会计准则的备忘录是什么地位, 仅具有指导意义吗, 谁有给我一份好吗

回答人：chenyiwei
回复 楼主 王许军 的帖子应当理解为代表了证券监管部门在日常证券监管中对于一些会计问题的理解和把握尺度，对上市公司具有参考意义，原则上如无特殊情况，应参照执行。视野法规库中应当有，你可以搜索一下视野法规库。